【裁判字號】    90,上易,1607
【裁判日期】    901012
【裁判案由】    傷害
【裁判全文】
臺灣高等法院高雄分院刑事判決                    九十年度上易字第一六七號
    上  訴  人  臺灣高雄地方法院檢察署檢察官
    被      告  乙○○
右上訴人因被告傷害案件，不服臺灣高雄地方法院九十年度易字第一八二三號，中華
民國九十年八月六日第一審判決（起訴案號：臺灣高雄地方法院檢察署九十年度偵字
第一九四四號）提起上訴，本院判決如左：
    主  文
上訴駁回。
    事  實
一、乙○○於民國八十九年十二月二十九日晚間十時許，因不滿友人鄭銘源之妻甲○○、女兒丙○○，至其位於高雄市○○區○○街四五二號住處，欲索討鄭銘源之
    工資，雙方發生口角爭執。詎乙○○竟基於傷害之概括犯意，先出手毆打丙○○
    臉部，復見甲○○出面阻止，再徒手毆打甲○○頭部，致丙○○因之受有左臉頓
    挫傷之傷害；甲○○則受有腦震盪之傷害。
二、案經甲○○、丙○○訴由台灣高雄地方法院檢察署檢察官偵查起訴。
    理  由
一、訊據被告乙○○供承有於右揭時、地，因不滿丙○○口出穢言，而徒手毆打丙○○臉部之事實不諱，雖否認有毆打甲○○之傷害犯行，辯稱：伊是打丙○○時，
    手不小心揮到甲○○，沒有要打甲○○之意云云。然查：上開被告先出手毆打丙○○臉部，再出手毆打甲○○頭部成傷事實，業據告訴人甲○○、丙○○迭於警
    、偵訊、原審及甲○○於本院調查程序時指訴：係被告故意出手毆打甲○○頭部
    一節不移，又告訴人二人因此受有如事實欄所示之傷害，復有高雄榮民總醫院診
    斷證明書二紙附卷可稽，觀之上載告訴人所受傷勢部位，均核與其等指訴之被告
    毆打情狀相符。參以被告亦坦承確有出手毆打告訴人丙○○一情，苟如被告所辯
    係伊打告訴人丙○○時，手不小心揮到告訴人甲○○，並非故意出手毆打，衡情
    告訴人甲○○因僅受輕微瘀傷始符常理，焉有受腦震盪傷害之可能。綜上，足認
    告訴人之指訴非虛，應可採憑，被告上開辯稱：並非故意毆打甲○○云云，顯係
    事後畏罪、避就圖卸之詞，委無足取，其確有上開毆打告訴人丙○○、甲○○成
    傷之行為甚明。事證明確，被告連續傷害之犯行，均堪認定。
二、核被告所為，係犯刑法第二百七十七條第一項之普通傷害罪。其上開二次傷害犯
    行，時間緊接，所犯罪名相同，顯係基於概括犯意為之，為連續犯，應依刑法第
    五十六條之規定論以一罪，並加重其刑。
三、原審因而適用刑法第二條第一項前段、第五十六條、第二百七十七條第一項、第
    四十一條第一項，罰金罰鍰提高標準條例第一條前段、第二條之規定，並審酌被
    告素行尚可，有台灣高等法院被告全國前案紀錄表一份在卷可按，此次因一時失
    慮致觸刑章，犯後已坦承部分犯行，態度良好，惟迄未與告訴人等達成民事和解
    ，賠償彼等損害，及被害人所受之傷害程度尚輕等一切情狀，量處拘役五十日。
    又被告行為後，刑法第四十一條第一項業於九十年一月十日修正公布，同年月十
    二日生效，其修正後規定得宣告易科罰金之範圍，較修正前之舊法為廣，是依刑
    法第二條第一項前段比較新舊法之規定，本件自應適用裁判時之法律即修正後之
    刑法第四十一條第一項，併諭知宣告易科罰金之折算標準。經核原判決認事用法
    ，均無不合，量刑亦甚妥適，檢察官循告訴人請求上訴意旨，認量刑過輕，指摘
    原判決不當，為無理由，應予駁回。
據上論斷，應依刑事訴訟法第三百六十八條，判決如主文。
本案經檢察官董明正到庭執行職務。
中      華      民      國    九十    年      十      月     十  二     日
                              臺灣高等法院高雄分院刑事第八庭
                                  審判長法官  郭雅美
                                        法官  張盛喜
                                        法官  莊飛宗
右正本證明與原本無異。
不得上訴。
                                      書記官  張明賢
中    華    民    國      九十      年       十       月      十  六    日
附錄：本判決論罪科刑法條全文
刑法第二百七十七條條第一項：
傷害人之身體或健康者，處三年以下有期徒刑、拘役或一千元以罰金。
                                                                        Ｆ


司法院資訊處製作；財團法人民間司法改革基金會備份。
